# 《计学撮要》这本书怎么样啊？

提问人：hcl1986 时间：2012-09-07 23:31:37
《计学撮要》这本书怎么样啊 ？里面的准则跟国际会计准则都是最新版的吗，现在还适用吗？

回答人：chenyiwei
这本书所依据的会计、审计准则到出版时（ 2011 年 9 月）应该都是最新的。后续还会有更新和续编。

提问人：yemingzhu1980 时间：2012-09-08 08:53:43
回复 chenyiwei 的帖子
陈老师，更新和续编什么时候出版。

回答人：chenyiwei
目前没有明确的时间表，到新的资料累积到一定程度就会考虑出。应该不会太久。

提问人：cheerfullife 时间：2012-09-08 12:05:38
回复 chenyiwei 的帖子
出版之后记得在论坛上说一下，我们也及时更进。

回答人：chenyiwei
到时会有消息发布。谢谢关注！